臺灣臺北地方法院刑事判決　　　　　　　 96年度易字第439號
公　訴　人　臺灣臺北地方法院檢察署檢察官
被　　　告　乙○○
上列被告因侵占案件，經檢察官聲請簡易判決處刑（九十五年度
偵字第一七五一一號），本院認不宜以簡易判決處刑，而改依通
常程序審理後，被告於本院準備程序中就被訴事實為有罪之陳述
，經本院告知簡式審判程序之旨，並聽取公訴人及被告之意見後
，本院合議庭裁定改由受命法官獨任依簡式審判程序審理，並判
決如下：
    主  文
乙○○意圖為自己不法之所有，而侵占離本人所持有之物，處罰
金新台幣壹萬元，如易服勞役以新台幣壹仟元折算壹日。
    事  實
一、乙○○於民國九十五年五月十日，至位於桃園縣桃園市○○
    路之「衣蝶百貨」二樓「Theme」專櫃訪友，其見該處有SHA
    RP牌GX-31型之行動電話（序號：000000000000000）一支，
    雖明知該行動電話為離本人所持有之物（該行動電話係甲○
    ○於九十五年五月五日下午二時四十五分許在臺北市○○區
    ○○街七七號一樓遭不明人士竊取），竟意圖為自己不法之
    所有，予以侵占入己，嗣於同年月十八日，復持該手機至臺
    北市○○區○○街二二六號一樓之「臺灣大哥大特約店」出
    售，因此得款新臺幣一千五百元。嗣經警依行動電話通聯紀
    錄循線追查，始悉上情。
二、案經臺北市政府警察局萬華分局報告臺灣台北地方法院檢察
    署檢察官偵查後聲請以簡易判決處刑。
    理  由
一、本案被告乙○○所犯之罪，並非法定刑為死刑、無期徒刑或
    最輕本刑三年以上有期徒刑之罪，亦非高等法院管轄第一審
    之案件，而被告於本院準備程序中就被訴事實已為有罪之陳
    述，本院合議庭乃依刑事訴訟法第二百七十三條之一第一項
    規定，裁定由受命法官獨任進行簡式審判程序。又簡式審判
    程序之證據調查，依刑事訴訟法第二百七十三條之二規定，
    不受同法第一百五十九條第一項審判外陳述排除之限制，再
    被告對於卷內之各項證據，亦不爭執證據能力，故卷內所列
    之各項證據，自得作為證據，先予敘明。
二、前述侵占離本人所持有之物之犯罪事實，業據被告於警詢及
    本院審理時坦承不諱，核與證人甲○○、前述通訊行店主闕
    山輝、嗣後買受手機者張嘉琳等人於警詢時指陳之情節相符
    。復有扣押物品目錄表、行動電話買賣切結書、贓物認領保
    管單各一紙、通聯紀錄查詢單明細一份、手機及序號照片共
    四張在卷可稽，上開事證均與被告前開自白吻合，足見被告
    所言屬實。故本件事證明確，被告犯行堪以認定。
三、核被告乙○○所為所為，係犯刑法第三百三十七條之侵占其
    他離本人所持有之物罪。爰審酌被告因一時貪念，致犯本罪
    ，其侵占之財物價值不低，並持以販賣得利，惡性非輕，惟
    被告於犯罪後坦承犯行，態度尚佳等一切情狀，量處如主文
    所示之刑，並諭知易服勞役之折算標準。
據上論斷，應依刑事訴訟法第四百五十二條、第二百七十三條之
一第一項、第二百九十九條第一項前段，刑法第三百三十七條、
第四十二條第三項，刑法施行法第一條之一，判決如主文。
本案經檢察官張友寧到庭執行職務。
中　　華　　民　　國　　96　　年　　4　　月　 　9   　日
　　　　　　　　　刑事第三庭    法　官　游士珺
上正本證明與原本無異。
如不服本判決，應於判決送達後10日內向本院提出上訴狀（應抄
附繕本）。告訴人或被害人如對於本判決不服者，應具備理由請
求檢察官上訴，其上訴期間之計算係以檢察官收受判決正本之日
期為準。
                                書記官  林素霜
中　　華　　民　　國　　96　　年　　4 　　月　　9 　　日
附錄本案論罪科刑法條全文
中華民國刑法第337條
意圖為自己或第三人不法之所有，而侵占遺失物、漂流物或其他
離本人所持有之物者，處 5 百元以下罰金。
